【裁判字號】    97,易,799
【裁判日期】    970612
【裁判案由】    竊盜
【裁判全文】
臺灣彰化地方法院刑事判決                97年度易字第799號
公  訴  人  臺灣彰化地方法院檢察署檢察官
被      告  乙○○
            丙○○
上列被告等因竊盜案件，經檢察官提起公訴（97年度偵字第3263
號），本院判決如下：
    主  文
乙○○共同竊盜，累犯，處有期徒刑肆月，如易科罰金，以新臺
幣壹仟元折算壹日。
丙○○共同竊盜，累犯，處有期徒刑肆月，如易科罰金，以新臺
幣壹仟元折算壹日。
    犯罪事實
一、乙○○前於民國94年間，因施用第一級毒品案件，經臺灣高
    等法院臺中分院以95年度上訴字第1097號判決判處有期徒刑
    1 年9 月確定，嗣經同法院以96年度聲減字第1881號裁定減
    刑為有期徒刑10月又15日確定，甫於96年9 月30日執行完畢
    。丙○○前於89年間，因竊盜案件，經本院以89年度易字第
    1564號判決判處有期徒刑3 月、緩刑3 年確定（第1 案），
    嗣於緩刑期內更犯竊盜及施用毒品等罪，經本院分別以91年
    度員簡字第65號判決判處有期徒刑6 月確定（第2 案）、91
    年度訴字第720 號判決判處有期徒刑9 月確定（第3 案）、
    91年度易字第994 號判決判處有期徒刑3 月、4 月，定應執
    行有期徒刑6 月確定（第4 案），上開第2 、3 、4 案合併
    定應執行有期徒刑1 年8 月，並與撤銷緩刑之第1 案接續執
    行，於94年3 月3 日縮短刑期假釋出監付保護管束，並於94
    年4 月13日因假釋期滿未經撤銷，視為執行完畢。詎乙○○
    、丙○○均仍不知悔改，復共同基於意圖為自己不法所有之
    犯意聯絡，於97年4 月6 日13時55分許，在彰化縣員林鎮○
    ○里○○路○ 段304 號後方空地，一起徒手竊取甲○○所保
    管（屬於日大水電工程股份有限公司所有）放置於該處之公
    共工程用直徑600 公釐鑄鐵壓圈4 個、直徑500 公釐鑄鐵壓
    圈3 個及直徑100 公釐鑄鐵短管2 支（合計價值約新臺幣
    22500 元），得手後以渠等保管使用之車牌號碼M4-1408 號
    自小貨車載至彰化縣員林鎮○○里○○街前空地藏放。嗣經
    警據報調閱路口監視器影像，發現上開車牌號碼M4-1408 號
    自小貨車涉嫌載運前揭遭竊物品，而循線查獲乙○○、丙○
    ○犯案，並經乙○○帶同警員至上址空地起獲上開鑄鐵壓圈
    共7 個、鑄鐵短管2 支（均已發還），始悉上情。
二、案經彰化縣警察局員林分局報請臺灣彰化地方法院檢察署檢
    察官偵查起訴。
    理  由
壹、證據能力部分：
    按被告以外之人於審判外之陳述，雖不符刑事訴訟法第159
    條之1 至第159 條之4 之規定，而經當事人於審判程序同意
    作為證據，法院審酌該言詞陳述或書面陳述作成時之情況，
    認為適當者，亦得為證據。當事人、代理人或辯護人於法院
    調查證據時，知有第159 條第1 項不得為證據之情形，而未
    於言詞辯論終結前聲明異議者，視為有前項之同意，刑事訴
    訟法第159 條之5 定有明文。查本案全部卷證所涵括之供述
    證據及非供述證據，公訴人及被告2 人均不爭執其證據能力
    ，本院復衡以該等供述證據作成時之情況，應為適當，是可
    認後述所引用證據之證據能力均無疑義，合先敘明。
貳、本院論罪科刑部分：
一、上開犯罪事實，業據被告乙○○、丙○○於偵查中及本院審
    理中時坦承不諱，且互核相符，並經證人即被害人甲○○於
    97年4 月6 日警詢中證述屬實，復有贓物認領保管單1 紙、
    監視錄影翻拍畫面7 張、查證照片4 張及車籍查詢基本資料
    1 紙附卷可稽，堪信被告2 人之自白與事實相符，得以憑採
    。本件事證已臻明確，被告2 人上開犯行堪以認定，應依法
    論科。
二、核被告乙○○、丙○○2 人所為，均係犯刑法第320 條第1
    項之普通竊盜罪。被告2 人就上開竊盜犯行，有犯意聯絡及
    行為分擔，為共同正犯。又被告乙○○、丙○○分別有上開
    犯罪事實欄所載之前科紀錄，此有臺灣高等法院被告前案紀
    錄表、臺灣彰化地方法院檢察署刑案資料查註紀錄表各2 份
    在卷可憑，渠等於有期徒刑執行完畢後，5 年內故意再犯本
    件有期徒刑以上之罪，均為累犯，應各依刑法第47條第1 項
    之規定加重其刑。爰審酌被告2 人均有多項前科、素行不佳
    （參卷附臺灣高等法院被告前案紀錄表），及渠等犯罪之動
    機、目的、手段、參與程度、所竊取之上揭財物價值，暨考
    量被告2 人犯後均能坦承犯行、態度良好，而所竊物品業經
    被害人取回等一切情狀，分別量處如主文所示之刑，併諭知
    易科罰金之折算標準，以示懲儆。
據上論斷，應依刑事訴訟法第299 條第1 項前段，刑法第28條、
第320 條第1 項、第47條第1 項、第41條第1 項前段，刑法施行
法第1 條之1 第1 項、第2 項前段，判決如主文。
本案經檢察官黃淑媛到庭執行職務。
中    華    民    國    97    年     6    月     12    日
                  刑事第一庭          法  官  郭麗萍
以上正本證明與原本無異。
如不服本判決，應於判決送達後10日內，向本院提出上訴書狀，
上訴書狀應「敘述具體上訴理由」，並按他造當事人之人數附繕
本。「切勿逕送上級法院」。
告訴人或被害人對於判決如有不服具備理由請求檢察官上訴者，
其上訴期間之計算係以檢察官收受判決正本之日期為準。
中    華    民    國    97    年    6     月    13    日
                                      書記官  張子涵
附錄本案論罪科刑法條全文：
中華民國刑法第320條
（普通竊盜罪、竊佔罪）
意圖為自己或第三人不法之所有，而竊取他人之動產者，為竊盜
罪，處 5 年以下有期徒刑、拘役或 5 百元以下罰金。
意圖為自己或第三人不法之利益，而竊佔他人之不動產者，依前
項之規定處斷。
前二項之未遂犯罰之。


司法院資訊處製作；財團法人民間司法改革基金會備份。
